【裁判字號】    97,訴,1907
【裁判日期】    970611
【裁判案由】    毒品危害防制條例
【裁判全文】
臺灣板橋地方法院刑事判決              97年度訴字第1907號
公  訴  人  臺灣板橋地方法院檢察署檢察官
被      告  甲○○
上列被告因違反毒品危害防制條例案件，經檢察官提起公訴（97
年度毒偵字第2986號），本院合議庭以裁定進行簡式審判程序，
判決如下：
    主  文
甲○○施用第一級毒品，累犯，處有期徒刑捌月。扣案海洛因殘
渣袋貳只內之海洛因殘渣（量微無法秤重）沒收銷燬之，上開海
洛因殘渣袋貳只沒收。
    事  實
一、甲○○前因施用毒品案件，經本院以87年度毒聲字第1705號
    裁定將其送往勒戒處所觀察、勒戒後，認無繼續施用毒品之
    傾向，由臺灣板橋地方法院檢察署檢察官以87年度偵字第19
    263 號為不起訴處分確定；復因施用毒品案件，經本院以88
    年度毒聲字第5178號裁定將其送往勒戒處所觀察、勒戒後，
    認無繼續施用毒品之傾向，由臺灣板橋地方法院檢察署檢察
    官以88年度偵字第12730 號為不起訴處分確定；甲○○又因
    施用第二級毒品案件，經本院以89年度毒聲字第5070號裁定
    令入戒治處所施以強制戒治，嗣其因強制戒治成效經評定為
    合格，無繼續戒治之必要，經本院以90年度毒聲字第1220號
    裁定停止戒治，所餘戒治期間付保護管束，惟甲○○於保護
    管束期間內，因違反保護管束應遵守事項情節重大，經本院
    再以90年度毒聲字第3308號裁定撤銷停止戒治，令入戒治處
    所施以強制戒治，而於民國91年3 月12日執行完畢；甲○○
    上開施用第二級毒品犯行，亦經檢察官聲請以簡易判決處刑
    ，由本院以89年度重簡第1441號判處有期徒刑4 月確定（已
    執行完畢）；甲○○再因施用第二級毒品案件，經本院以92
    年度簡字第4022號判處有期徒刑5 月確定，而於93年10月30
    日執行完畢；另因施用第二級毒品、竊盜等案件，先後經本
    院及臺灣高等法院分別判處有期徒刑6 月、有期徒刑2 年確
    定，上開2 項有期徒刑再經法院裁定定其應執行有期徒刑2
    年5 月確定，刑期起算日期為94年6 月30日，而於96年4 月
    16日縮短刑期假釋出監，並於同年6 月22日縮刑期滿未經撤
    銷假釋，上開有期徒刑以已執行論。詎甲○○仍不知悔改，
    明知海洛因為毒品危害防制條例第2 條第2 項第1 款所規定
    之第一級毒品，竟基於施用第一級毒品海洛因之犯意，於97
    年3 月13日晚間11時許，在其位於臺北縣新莊市○○街26巷
    4 弄4 號之3 住處，以將海洛因加水稀釋後再以針筒注射入
    體內之方式，施用第一級毒品海洛因（該注射針筒業經丟棄
    而滅失）；嗣於97年3 月14日晚間8 時30分許，在上址住處
    為警查獲，並扣得甲○○所有供其施用海洛因所用之海洛因
    殘渣袋2 只（內含微量之海洛因殘渣）。
二、案經臺北縣政府警察局新莊分局報請臺灣板橋地方法院檢察
    署檢察官偵查起訴。
    理  由
一、上揭事實，業據被告甲○○於本院審理時坦白承認；且被告
    於為警查獲後所採集之尿液，經送請臺灣檢驗科技股份有限
    公司以酵素免疫分析法初步檢驗、氣相層析質譜儀法確認檢
    驗之檢驗結果，確呈海洛因代謝物嗎啡陽性反應，有該檢驗
    機構出具之濫用藥物檢驗報告1 紙附卷可稽；此外，復有海
    洛因殘渣袋2 只（內含微量之海洛因殘渣）扣案可資佐證，
    足認被告上開自白，核與事實相符。又被告前因施用毒品案
    件，經本院以87年度毒聲字第1705號裁定將其送往勒戒處所
    觀察、勒戒後，認無繼續施用毒品之傾向，由臺灣板橋地方
    法院檢察署檢察官以87年度偵字第19263 號為不起訴處分確
    定；復因施用毒品案件，經本院以88年度毒聲字第5178號裁
    定將其送往勒戒處所觀察、勒戒後，認無繼續施用毒品之傾
    向，由臺灣板橋地方法院檢察署檢察官以88年度偵字第1273
    0 號為不起訴處分確定；被告又因施用第二級毒品案件，經
    本院以89年度毒聲字第5070號裁定令入戒治處所施以強制戒
    治，嗣其因強制戒治成效經評定為合格，無繼續戒治之必要
    ，經本院以90年度毒聲字第1220號裁定停止戒治，所餘戒治
    期間付保護管束，惟被告於保護管束期間內，因違反保護管
    束應遵守事項情節重大，經本院再以90年度毒聲字第3308號
    裁定撤銷停止戒治，令入戒治處所施以強制戒治，而於91年
    3 月12日執行完畢；被告上開施用第二級毒品犯行，亦經檢
    察官聲請以簡易判決處刑，由本院以89年度重簡第1441號判
    處有期徒刑4 月確定，被告再因施用第二級毒品案件，經本
    院以92年度簡字第4022號判處有期徒刑5 月確定，另因施用
    第二級毒品案件，經本院判處有期徒刑6 月確定（上開有期
    徒刑均已執行完畢），此有臺灣高等法院被告前案紀錄表1
    份在卷可按；本件事證明確，被告施用毒品犯行，堪以認定
    。
二、按海洛因為毒品危害防制條例第2 條第2 項第1 款所規定之
    第一級毒品。核被告所為，係犯毒品危害防制條例第10條第
    1 項之施用第一級毒品罪；其施用前後持有第一級毒品海洛
    因之低度行為，應為其施用之高度行為所吸收，不另論罪。
    又被告有如事實欄第1 項所載之犯罪科刑及執行紀錄，有臺
    灣高等法院被告前案紀錄表在卷可參，其於受有期徒刑之執
    行完畢後，5 年內故意再犯本件有期徒刑以上之罪，為累犯
    ，應依刑法第47條第1 項規定加重其刑。爰審酌被告前已因
    施用毒品而受不起訴處分之寬典，並多次經法院論罪科刑執
    行完畢，猶不知警惕而再犯本件之罪，顯見其自制力薄弱，
    惟其施用毒品僅屬自殘行為，對於他人之法益尚無直接之侵
    害，及其犯後坦承犯行，態度尚稱良好等一切情狀，量處如
    主文所示之刑，以資懲儆。扣案海洛因殘渣袋2 只內之海洛
    因殘渣（量微無法秤重），係被告本件施用毒品犯行所查獲
    之第一級毒品，應依毒品危害防制條例第18條第1 項前段規
    定沒收銷燬之；上開海洛因殘渣袋2 只，係被告所有供其本
    件施用海洛因犯行所用之物，此據被告供承明確，爰併依刑
    法第38條第1 項第2 款規定宣告沒收。
據上論斷，應依刑事訴訟法第273 條之1 第1 項、第299 條第1
項前段，毒品危害防制條例第10條第1 項、第18條第1 項前段，
刑法第11條前段、第47條第1 項、第38條第1 項第2 款，判決如
主文。
本案經檢察官劉仕國到庭執行職務
中    華    民    國    97    年    6     月    11    日
                  刑事第一庭  法  官  劉景宜
以上正本證明與原本無異
如不服本判決應於送達後10日內向本院提出上訴狀
                              書記官  謝秀青
中    華    民    國    97    年    6     月    12    日
附錄本案論罪科刑法條全文：
毒品危害防制條例第10條第1項
施用第一級毒品者，處 6 月以上 5 年以下有期徒刑。


司法院資訊處製作；財團法人民間司法改革基金會備份。
